臺灣桃園地方法院民事裁定　　　　　　 96年度小上字第113號
上　訴　人　良福保全股份有限公司
法定代理人　乙○○
被 上訴 人　暘昇起重工程股份有限公司
法定代理人　甲○○
上列當事人間請求給付服務費事件，上訴人對於中華民國96年10
月31日本院桃園簡易庭96年度桃小字第2459號第一審判決提起上
訴，本院裁定如下：
    主  文
上訴駁回。
第二審訴訟費用新台幣壹仟伍佰元由上訴人負擔。
    理  由
一、按對於小額程序之第一審裁判之上訴或抗告，非以其違背法
    令為理由，不得為之，民事訴訟法第436條之24第2項定有明
    文。而所謂違背法令，依同法第436條之32第2項規定準用同
    法第468條，係指判決不適用法規或適用不當者。另小額程
    序之上訴狀內應記載上訴理由，表明下列2 事項：(一)原判決
    所違背之法令及其具體內容。(二)依訴訟資料可認為原判決有
    違背法令之具體事實。即上訴人於其上訴狀或理由書內應有
    具體之指摘，並揭示該法規之條項或內容，若係成文法以外
    之法則，應揭示該法則之旨趣，倘為司法院之解釋或最高法
    院之判例，則應揭示該判解之字號或其內容，上訴狀或理由
    書如未依此項方法表明者，即難認為已對原判決違背法令有
    具體之指摘，故如僅就自己主張重加陳述或就原審取捨證據
    任加指摘，並未具體指出原判決違背何等法規，其上訴即難
    認為合法，最高法院所著71年度台上字第314 號判例意旨可
    資參照。而如上訴人未於提起上訴後20日內補正合法之上訴
    理由書，依民事訴訟法第436 條之32第2 項準用同法第444
    條第1 項前段及第471 條第1 項之規定，第二審法院毋庸命
    其補正，應以裁定駁回之。
二、本件上訴意旨略以：(一)本件被上訴人已簽訂報價單，則依該
    報價單之內容，足證雙方已就保全服務費用及服務期間之約
    定雙方亙相表示意思一致，縱使當時一方之意思表示尚未達
    明確之程度，然觀諸被上訴人另於96年5 月25日所出具之系
    統保全緊急聯絡名冊暨開通確認單乙紙，其上客戶簽收欄亦
    有被上訴人法定代理人甲○○之簽名。是兩造問就服務費用
    及服務期間等系爭保全服務契約之必要之點，應有默示之合
    意，並足以間接推知其效果之意思。(二)系爭保全服務契約就
    保全服務費用及服務期間，已達約定明確之程度，另原審所
    附之保全設備開通紀錄亦有記載10筆共4 日之設定及解除之
    資料，足證上訴人已依系爭保全服務契約內容提供服務且無
    任何瑕疵，詎被上訴人無故違約，上訴人依前揭警政署頒佈
    之系統保全服務定型化契約書規定，自有權請求未到期之保
    全費暨施工費。原審未予詳查，率以上訴人於原審調解程序
    筆錄僅陳述一般保全費用及約定期限等語，曲解為上訴人之
    主張前後不相符，捨契約文字之真意，而為上訴人不利之判
    決。(三)系爭保全服務契約非屬試驗買賣之性質，而根據兩造
    所不爭執之報價單暨開通確認單上同意事項之記載，可知兩
    造立約之真意，實為保全服務契約之預定，相關權利與義務
    概依警政署頒佈之系統保全服務定型化契約書。本件既非屬
    試驗買賣之性質，自無待被上訴人對保全設備為承認之表示
    雙方之契約始生效力，而係自始已有效成立。(四)系爭保全服
    務契約之成立，即便因被上訴人違約在先，而由上訴人拆機
    在後，被上訴人亦須賠償施工費暨拆機費，方符合市場交易
    法則及社會大眾所期待之合理請求云云。
三、經查：本件上訴人對於小額程序之第一審判決提起第二審上
    訴，核其前開上訴理由(一)、(二)段所載，僅係就原審取捨證據
    、認定事實之職權行使，任加指摘，並未具體指出原判決如
    何違背法令，且依卷內訴訟資料亦無從認為原判決有違背法
    令之具體事實。其次，細究原審判決駁回上訴人請求之理由
    ，係認兩造對於系爭保全服務契約的必要之點尚未達意思表
    示一致（約定之保全費用不明、保全服務期間不明、理賠內
    容不明等），故契約「未成立」。原審判決並非認本件保全
    服務契約係屬已成立但附「以買受人承認為停止條件」始生
    契約效力之試驗買賣性質，是前開上訴理由(三)，核亦係對原
    審判決理由之誤解而任加指摘原審認定事實不當。末查，本
    件上訴人於原審係請求被上訴人給付「保全服務費用」，並
    非請求被上訴人賠償施工費、拆機費（詳見原審96年10月26
    日調解程序筆錄所載），則上訴人前開上訴理由(四)主張被上
    訴人必須賠償施工費暨拆機費，方符合市場交易法則及社會
    大眾所期待之合理請求云云，因施工費、拆機費並非本件之
    訴訟標的，其指摘亦屬無據。綜上，本件上訴不得謂已合法
    表明上訴理由，上訴人又未於上訴後20日內補正合法之上訴
    理由書，從而，本件上訴為不合法，應予駁回。
四、關於上訴人應負擔之第二審訴訟費用，依民事訴訟法第436
    條之32第1項準用第436條之19第1項之規定，確定本件訴訟
    費用額如主文第2項所示之金額。
五、依民事訴訟法第436條之32第1項、第2項、第436條之19、第
    444條第1項前段、第95條、第78條，裁定如主文。
中　　華　　民　　國　　96　　年　　12　　月　　31　　日
                     民事第三庭審判長法  官　汪智陽
                                     法　官　陳清怡
                                     法　官　林曉芳
以上為正本係照原本作成
本裁定不得抗告。
中　　華　　民　　國　　96　　年　　12　　月　　31　　日
                                     書記官  邱飛鳴
